【裁判字號】    90,交易,152
【裁判日期】    900524
【裁判案由】    過失傷害
【裁判全文】
臺灣嘉義地方法院刑事判決                          九十年度交易字第一五二號
    公  訴  人  臺灣嘉義地方法院檢察署檢察官
    被      告  甲○○
右列被告因過失傷害案件，經檢察官提起公訴（九十年度偵字第八○○號），本院判
決如左：
    主  文
甲○○因過失傷害人，處有期徒刑肆月，如易科罰金，以佰元折算壹日。
    事  實
一、甲○○未考領自小客車駕駛執照，竟於民國九十年一月二十二日上午六時二十分
    許，駕駛牌照號碼ＡＰ－四二一八號自小客車，沿嘉義市○○路由東往西方向行
    駛，行經劃有分向限制線之嘉義市○○路橋上，本應注意汽車行駛時，駕駛人應
    注意車前狀況，並隨時採取必要之安全措施；在市區道路，行車時速不得超過四
    十公里；應遵守道路交通標線之指示，在劃有分向限制線之路段，不得跨越行駛
    ，而依當時係晴天晨間、柏油路面乾燥無缺陷、無障礙物視距良好之環境，並無
    不能注意之情事，竟疏未注意，貿然以時速約七、八十公里之超速前進，並跨越
    分向限制線，駛入來車車道內，適有乙○○駕駛牌照號碼九Ｂ－一五○○號自小
    客車沿同一道路由西往東方向行駛於來車道，二車因而發生碰擊，致乙○○當場
    受有頭部外傷併顱骨開放性骨折、顏面裂傷、胸部鈍傷等傷害。甲○○於本件車
    禍發生後，於有偵查犯罪職權之機關或公務員查知犯人前，即向到場處理之嘉義
    市警察局第一分局竹園派出所警員李文明坦承肇事，自首接受裁判。
二、案經被害人乙○○訴由嘉義市警察局第一分局報告臺灣嘉義地方法院檢察署檢察
    官偵查起訴。
    理  由
一、訊據被告甲○○對於右揭犯罪事實坦承不諱（本院卷第十五頁審判筆錄），核與
    告訴人即被害人乙○○指訴情節相符，復有道路交通事故調查報告表一份、現場
    照片二十三張附卷（警卷第九頁及其反面、第十三頁至第二十二頁）足憑，又告
    訴人確因本件車禍受有如事實欄所載之傷害，復有嘉義基督教醫院九十年一月二
    十二日診斷證明書一紙在卷（警卷第二十三頁）可證，上開傷害目前大致痊瘉，
    對日常生活並無影響，則為告訴人陳稱在卷（本院卷第十六頁審判筆錄）。
二、按汽車行駛時，駕駛人應注意車前狀況，並隨時採取必要之安全措施；在市區道
    路，行車時速不得超過四十公里；應遵守道路交通標線之指示，在劃有分向限制
    線之路段，不得跨越行駛，道路交通安全規則第九十四條第三項、第九十三條第
    一項第一款、第九十條，道路交通標誌標線號誌設置規則第一百六十五條第一項
    均定有明文。被告於前揭時地駕駛汽車自應注意遵守上開規定，且事故時地環境
    係晴天晨間、柏油路面乾燥無缺陷、無障礙物視距良好、劃有分向限制線等情，
    有前開道路交通事故調查報告表可考，並無不能注意之情事，被告於應注意且能
    注意之情況下，竟疏未注意，貿然以時速約七、八十公里之超速前進，並跨越分
    向限制線，駛入來車車道內，因而撞及告訴人所駕車輛，致釀本件車禍，其有過
    失甚為灼然。而告訴人遵行車道行駛，對於被告超速跨越分向限制線並入侵車道
    之行為，猝不及防，對於本件車禍之發生，則無任何過失責任。另告訴人係因本
    件車禍受有傷害，已如前述，是被告之過失行為與告訴人之傷害結果間顯具有相
    當因果關係。因之，被告自白核與事實相符，事證明確，其犯行洵堪認定。
三、核被告所為，係犯刑法第二百八十四條第一項前段之過失傷害罪。被告未考領駕
    駛執照，業據被告供陳在卷（警卷第三頁偵訊筆錄，本院卷第十八頁審判筆錄）
    ，其猶駕駛車輛，因而致人受傷，依法負刑事責任，應依道路交通管理處罰條例
    第八十六條第一項規定加重其刑。被告肇事後，於有偵查犯罪職權之機關或公務
    員查知犯人前，即向到場處理之嘉義市警察局第一分局竹園派出所警員李文明坦
    承肇事，自首接受裁判，亦有卷附之自首調查報告一紙足按（警卷第十一頁），
    應依刑法第六十二條前段規定減輕其刑，上開加重減輕事由並依例先加後減之。
    爰審酌被告未曾受有期徒刑以上刑之宣告，有臺灣嘉義地方法院檢察署刑案資料
    查註紀錄表、臺灣高等法院被告全國前案紀錄表各一份在卷（偵查卷第三頁至第
    四頁，本院卷第六頁至第七頁）可按，素行尚可，惟無照駕駛且逆向行駛，違規
    情節甚為嚴重，應負全部過失責任，肇事後迄今仍未與告訴人達成民事和解，告
    訴人頭部、顏面、胸前所受傷害足以造成之痛苦程度，被告犯罪之動機、目的、
    方法，犯後坦承罪愆之態度等一切情狀，量處如主文所示之刑，並諭知易科罰金
    之折算標準，以示儆懲。
據上論斷，應依刑事訴訟法第二百九十九條第一項前段，道路交通管理處罰條例第八
十六條第一項，刑法第二百八十四條第一項前段、第六十二條前段、第四十一條第一
項前段，罰金罰鍰提高標準條例第一條前段、第二條，判決如主文。
本案經檢察官陳連發到庭執行職務。
中      華      民      國    九十      年      五      月    二十四    日
                                      臺灣嘉義地方法院刑事第二庭
                                          法  官  張  道  周
右正本證明與原本無異。
如不服本判決，應於判決送達後十日內向本院提出上訴狀( 應附繕本 )。
中      華      民      國   九十       年      五      月    二十五    日
                                          書記官  王  佩  湘
附錄本判決論罪法條全文
刑法第二百八十四條第一項前段
因過失傷害人者，處六月以下有期徒刑、拘役或五百元以下罰金。


司法院資訊處製作；財團法人民間司法改革基金會備份。
